es: Tradición de cómic: Cómics chinos; Cómics holandeses; BD franco belga; Cómics alemanes; Cómics indios; Cómics indonesios (maquita); Cómics italianos; Cómics coreanos (manhwa); Cómics malayos; Manga; Cómics filipinos; Cómics rusos; Cómics sudamericanos; Cómics españoles; Cómics taiwaneses; Cómics británicos; Cómics estadounidenses; Cómics vietnamitas; Otros
en: Comic tradition: Chinese comics; Dutch comics; Franco Belgian BD; German comics; Indian comics; Indonesian comics (maquita); Italian comics; Korean comics (manhwa); Malaysian comics; Manga; Philippine comics; Russian comics; South american comics; Spanish comics; Taiwanese comics; UK comics; US comics; Viet comics; Other
pt-PT: Tradição de banda desenhada: Banda desenhada chinesa; Banda desenhada holandesa; Banda desenhada franco-belga; Banda desenhada alemã; Banda desenhada indiana; Banda desenhada indonésia (maquita); Banda desenhada italiana; Banda desenhada coreana (manhwa); Banda desenhada malaia; Manga; Banda desenhada filipina; Banda desenhada russa; Banda desenhada sul-americana; Banda desenhada espanhola; Banda desenhada taiwanesa; Banda desenhada do Reino Unido; Banda desenhada dos EUA; Banda desenhada vietnamita; Outro
th: ประเพณีการ์ตูน: การ์ตูนจีน; การ์ตูนดัตช์; การ์ตูนฝรั่งเศส เบลเยียม; การ์ตูนเยอรมัน; การ์ตูนอินเดีย; การ์ตูนอินโดนีเซีย (มะกีต้า); การ์ตูนอิตาลี; การ์ตูนเกาหลี (มันฮวา); การ์ตูนมาเลเซีย; มังงะ; การ์ตูนฟิลิปปินส์; การ์ตูนรัสเซีย; การ์ตูนอเมริกาใต้; การ์ตูนสเปน; การ์ตูนไต้หวัน; การ์ตูนสหราชอาณาจักร; การ์ตูนสหรัฐอเมริกา; การ์ตูนเวียดนาม; อื่นๆ
pl: Tradycja komiksowa: Komiksy chińskie; Komiksy holenderskie; Komiksy francusko-belgijskie; Komiksy niemieckie; Komiksy indyjskie; Komiksy indonezyjskie (maquita); Komiksy włoskie; Komiksy koreańskie (manhwa); Komiksy malezyjskie; Manga; Komiksy filipińskie; Komiksy rosyjskie; Komiksy południowoamerykańskie; Komiksy hiszpańskie; Komiksy tajwańskie; Komiksy brytyjskie; Komiksy amerykańskie; Komiksy wietnamskie; Inne
sl-SI: Tradicija stripa: Kitajski stripi; nizozemski stripi; Franko-belgijski stripi; Nemški stripi; Indijski stripi; Indonezijski stripi (maquita); Italijanski stripi; Korejski stripi (manhwa); Malezijski stripi; Manga; Filipinski stripi; Ruski stripi; Južnoameriški stripi; Španski stripi; Tajvanski stripi; Britanski stripi; Ameriški stripi; Vietnamski stripi; Drugo
fr: Tradition de bande dessinée: Bandes dessinées chinoises; Bandes dessinées néerlandaises; Bandes dessinées franco-belges; Bandes dessinées allemandes; Bandes dessinées indiennes; Bandes dessinées indonésiennes (Maquita); Bandes dessinées italiennes; Bandes dessinées coréennes (Manhwa); Bandes dessinées malaisiennes; Manga; Bandes dessinées philippines; Bandes dessinées russes; Bandes dessinées sud-américaines; Bandes dessinées espagnoles; Bandes dessinées taïwanaises; Bandes dessinées britanniques; Bandes dessinées américaines; Bandes dessinées vietnamiennes; Autre
ko: 만화의 전통: 중국 만화; 네덜란드 만화; 프랑코 벨기에 BD; 독일 만화; 인도 만화; 인도네시아 만화(마키타); 이탈리아 만화; 한국 만화(만화); 말레이시아 만화; 만화; 필리핀 만화; 러시아 만화; 남미 만화; 스페인 만화; 대만 만화; 영국 만화; 미국 만화; 베트남 만화; 기타
zh-TW: 漫畫傳統: 中國漫畫; 荷蘭漫畫; 法國比利時 BD; 德國漫畫; 印度漫畫; 印尼漫畫 (maquita); 義大利漫畫; 韓國漫畫 (manhwa); 馬來西亞漫畫; 漫畫; 菲律賓漫畫; 俄國漫畫; 南美洲漫畫; 西班牙漫畫; 台灣漫畫; 英國漫畫; 美國漫畫; 越南漫畫; 其他
de: Comic-Tradition: Chinesische Comics; Niederländische Comics; Französisch-belgischer BD; Deutsche Comics; Indische Comics; Indonesische Comics (Maquita); Italienische Comics; Koreanische Comics (Manhwa); Malaysische Comics; Manga; Philippinische Comics; Russische Comics; Südamerikanische Comics; Spanische Comics; Taiwanesische Comics; Britische Comics; US-Comics; Viet-Comics; Sonstiges
hu: Képregény hagyománya: Kínai képregények; Holland képregények; Francia-belga képregények; Német képregények; Indiai képregények; Indonéz képregények (maquita); Olasz képregények; Koreai képregények (manhwa); Malajziai képregények; Manga; Fülöp-szigeteki képregények; Orosz képregények; Dél-amerikai képregények; Spanyol képregények; Tajvani képregények; Brit képregények; Amerikai képregények; Vietnámi képregények; Egyéb
cs: Tradice komiksu: Čínský komiks; Nizozemský komiks; Francouzsko-belgický BD; Německý komiks; Indický komiks; Indonéské komiks (maquita); Italský komiks; Korejský komiks (manhwa); Malajský komiks; Manga; Filipínský komiks; Ruský komiks; Jihoamerický komiks; Španělský komiks; Tchajwanský komiks; Britský komiks; Americký komiks; Vietnamský komiks; Jiné
bg-BG: Традиция на комикс: Китайски комикси; Холандски комикси; Франко Белгийски BD; Немски комикси; Индийски комикси; Индонезийски комикси (maquita); Италиански комикси; Корейски комикси (manhwa); Малайзийски комикси; Манга; Филипински комикси; Руски комикси; Южноамерикански комикси; Испански комикси; Тайвански комикси; Британски комикси; Американски комикси; Виетнамски комикси; Други
tr: Çizgi roman geleneği: Çin çizgi romanları; Hollanda çizgi romanları; Fransız Belçika BD; Alman çizgi romanları; Hint çizgi romanları; Endonezya çizgi romanları (maquita); İtalyan çizgi romanları; Kore çizgi romanları (manhwa); Malezya çizgi romanları; Manga; Filipin çizgi romanları; Rus çizgi romanları; Güney amerikan çizgi romanları; İspanyol çizgi romanları; Tayvan çizgi romanları; BK çizgi romanları; ABD çizgi romanları; Vietnam çizgi romanları; Diğer
sv: Serietidningskultur: Kinesiska serier; Holländska serier; Franskbelgisk BD; Tyska serier; Indiska serier; Indonesiska serier (maquita); Italienska serier; Koreanska serier (manhwa); Malaysiska serier; Manga; Filippinska serier; Ryska serier; Sydamerikanska serier; Spanska serier; Taiwanesiska serier; Brittiska serier; Nordamerikanska serier; Vietnamesiska serier; Övrigt
hr-HR: Tradicija stripa: Kineski stripovi; Nizozemski stripovi; Francusko-belgijski BD; Njemački stripovi; Indijski stripovi; Indonezijski stripovi (maquita); Talijanski stripovi; Korejski stripovi (manhwa); Malezijski stripovi; Manga; Filipinski stripovi; Ruski stripovi; Južnoamerički stripovi; Španjolski stripovi; Tajvanski stripovi; Britanski stripovi; Američki stripovi; Vijetnamski stripovi; Ostalo
ro-RO: Tradiție bandă desenată: Benzi desenate chinezești; Benzi desenate olandeze; Benzi desenate franco-belgiene; Benzi desenate germane; Benzi desenate indiene; Benzi desenate indoneziene (maquita); Benzi desenate italiene; Benzi desenate coreene (manhwa); Benzi desenate malaeziene; Manga; Benzi desenate filipineze; Benzi desenate rusești; Benzi desenate sud-americane; Benzi desenate spaniole; Benzi desenate taiwaneze; Benzi desenate britanice; Benzi desenate americane; Benzi desenate vietnameze; Altele
ru: Тип комикса: Китайские комиксы; Голландские комиксы; Франко-бельгийский BD; Немецкие комиксы; Индийские комиксы; Индонезийские комиксы (maquita); Итальянские комиксы; Корейские комиксы (манхва); Малазийские комиксы; Манга; Филиппинские комиксы; Русские комиксы; Южноамериканские комиксы; Испанские комиксы; Тайваньские комиксы; Британские комиксы; Американские комиксы; Вьетнамские комиксы; Другое
nb: Tegneserietradisjon: Kinesiske tegneserier; Nederlandske tegneserier; Fransk-belgisk BD; Tyske tegneserier; Indiske tegneserier; Indonesiske tegneserier (maquita); Italienske tegneserier; Koreanske tegneserier (manhwa); Malaysiske tegneserier; Manga; Filippinske tegneserier; Russiske tegneserier; Sør-amerikanske tegneserier; Spanske tegneserier; Taiwanske tegneserier; Britiske tegneserier; Amerikanske tegneserier; Vietnamesiske tegneserier; Annet
zh-CN: 漫画传统: 中国漫画; 荷兰漫画; 法国比利时漫画 (BD); 德国漫画; 印度漫画; 印尼漫画 (maquita); 意大利漫画; 韩国漫画 (manhwa); 马来西亚漫画; 日本漫画; 菲律宾漫画; 俄罗斯漫画; 南美漫画; 西班牙漫画; 台湾地区漫画; 英国漫画; 美国漫画; 越南漫画; 其他
pt-BR: Tradição das revistas em quadrinhos: HQ da China; HQ dos Países Baixos; HQ franco-belga; HQ da Alemanha; HQ da Indía; HQ da Indonésia (maquita); HQ da Itália; HQ da Coreia (manhwa); HQ da Malásia; Manga; HQ das Filipinas; HQ da Rússia; HQ da América do Sul; HQ da Espanha; HQ de Taiwan; HQ do Reino Unido; HQ dos Estados Unidos; HQ do Vietnã; Outro
da: Tegneseriens tradition: Kinesiske tegneserier; Hollandske tegneserier; Fransk-belgiske tegneserier; Tyske tegneserier; Indiske tegneserier; Indonesiske tegneserier (maquita); Italienske tegneserier; Koreanske tegneserier (manhwa); Malaysiske tegneserier; Manga; Filippinske tegneserier; Russiske tegneserier; Sydamerikanske tegneserier; Spanske tegneserier; Taiwanesiske tegneserier; Britiske tegneserier; Amerikanske tegneserier; Vietnamesiske tegneserier; Andet
lt-LT: Komikso tradicija: Kinietiški komiksai; Olandiški komiksai; Prancūzijos ir Belgijos komiksai; Vokiški komiksai; Indiški komiksai; Indonezijos komiksai (maquita); Itališki komiksai; Korėjietiški komiksai (manhwa); Malaizijos komiksai; Manga; Filipinų komiksai; Rusiški komiksai; Pietų Amerikos komiksai; Ispaniški komiksai; Taivaniečių komiksai; JK komiksai; JAV komiksai; Vietnamietiški komiksai; Kita
sk-SK: Tradícia komiksu: Čínsky komiks; Holandský komiks; Francúzsko-belgický BD; Nemecké komiksy; Indické komiksy; Indonézske komiksy (maquita); Talianske komiksy; Kórejské komiksy (manhwa); Malajzijské komiksy; Manga; Filipínske komiksy; Ruské komiksy; Juhoamerické komiksy; Španielske komiksy; Taiwanské komiksy; Britské komiksy; Americké komiksy; Vietnamské komiksy; Iné
ja: コミックの伝統: 中国の漫画; オランダの漫画; フランス・ベルギー系バンド・デシネ; ドイツの漫画; インドの漫画; インドネシアの漫画（maquita）; イタリアの漫画; 韓国の漫画（manhwa）; マレーシアの漫画; 日本の漫画; フィリピンの漫画; ロシアの漫画; ラテン・アメリカの漫画; スペインの漫画; 台湾の漫画; イギリスの漫画; アメリカの漫画; ベトナムの漫画; その他
vi: Truyền thống truyện tranh: Truyện tranh Trung Quốc; Truyện tranh Hà Lan; BD Franco Bỉ; Truyện tranh Đức; Truyện tranh Ấn Độ; Truyện tranh Indonesia (maquita); Truyện tranh Ý; Truyện tranh Hàn Quốc (manhwa); Truyện tranh Malaysia; Manga; Truyện tranh Philippines; Truyện tranh Nga; Truyện tranh Nam Mỹ; Truyện tranh Tây Ban Nha; Truyện tranh Đài Loan; Truyện tranh Anh; Truyện tranh Mỹ; Truyện tranh Việt; Khác
it: Tradizione del fumetto: Fumetti cinesi; Fumetti olandesi; BD Franco Belga; Fumetti tedeschi; Fumetti indiani; Fumetti indonesiani (maquita); Fumetti italiani; Fumetti coreani (manhwa); Fumetti malesi; Manga; Fumetti filippini; Fumetti russi; Fumetti sudamericani; Fumetti spagnoli; Fumetti taiwanesi; Fumetti del Regno Unito; Fumetti americani; Fumetti vietnamiti; Altro
nl: Striptraditie: Chinese strips; Nederlandse strips; Franco-Belgische BD; Duitse strips; Indiase strips; Indonesische strips (maquita); Italiaanse strips; Koreaanse strips (manhwa); Maleisische strips; Manga; Filipijnse strips; Russische strips; Zuid-Amerikaanse strips; Spaanse strips; Taiwanese strips; Britse strips; Amerikaanse strips; Vietnamese strips; Andere
el: Παράδοση ενός κόμικ: Κινεζικά κόμικς; Ολλανδικά κόμικς; Γαλλοβελγικά BD; Γερμανικά κόμικς; Ινδικά κόμικς; Ινδονησιακά κόμικς (maquita); Ιταλικά κόμικς; Κορεατικά κόμικς (manhwa); Μαλαισιανά κόμικς; Manga; Φιλιππινέζικα κόμικς; Ρωσικά κόμικς; Κόμικς της Νότιας Αμερικής; Ισπανικά κόμικς; Ταϊβανέζικα κόμικς; Βρετανικά κόμικς; Κόμικς των ΗΠΑ; Βιετναμέζικα κόμικς; Άλλο
fi: Sarjakuvaperinne: Kiinalaiset sarjakuvat; Alankomaalaiset sarjakuvat; Ranskalais-belgialaiset sarjakuvat; Saksalaiset sarjakuvat; Intialaiset sarjakuvat; Indonesialaiset sarjakuvat (maquita); Italialaiset sarjakuvat; Korealaiset sarjakuvat (manhwa); Malesialaiset sarjakuvat; Manga; Filippiiniläiset sarjakuvat; Venäläiset sarjakuvat; Etelä-Amerikkalaiset sarjakuvat; Espanjalaiset sarjakuvat; Taiwanilaiset sarjakuvat; Brittiläiset sarjakuvat; Yhdysvaltalaiset sarjakuvat; Vietnamilaiset sarjakuvat; Muu